【裁判字號】    96,訴,1621
【裁判日期】    970930
【裁判案由】    毒品危害防制條例等
【裁判全文】
臺灣板橋地方法院刑事判決              96年度訴字第1621號
公  訴  人  臺灣板橋地方法院檢察署檢察官
被      告  丙○○
選任辯護人  陳昭全律師
上列被告因違反毒品危害防制條例等案件，經檢察官提起公訴（
96年度偵字第4133號），本院判決如下：
    主  文
丙○○共同犯如附表一至四所示之罪，累犯，各處如附表一至四
所示之刑；扣案之行動電話壹支（內含門號0000000000號SIM 卡
壹張）、分裝袋柒拾肆個、分裝勺壹支及電子磅秤壹台均沒收；
未扣案如附表一至四所示之因販賣第二級毒品犯罪所得之財物各
沒收之，如全部或一部不能沒收時，各以其財產抵償之。又未經
許可，持有刀械，累犯，處有期徒刑月，扣案之武士刀壹把沒
收。又意圖為自己不法之所有，而侵占遺失物，處罰金新臺幣肆
仟元，如易服勞役，以新臺幣壹仟元折算壹日。有期徒刑部分應
執行有期徒刑拾伍年；扣案之行動電話壹支（內含門號00000000
 00 號SI M卡壹張）、分裝袋柒拾肆個、分裝勺壹支、電子磅秤
壹台及武士刀壹把均沒收；未扣案如附表一至四所示之因販賣第
二級毒品犯罪所得之財物均沒收之，如全部或一部不能沒收時，
以其財產抵償之。
    事  實
一、丙○○曾於民國九十四年間因用施用毒品案件，經本院以九
    十四年度簡字第二號判決判處有期徒刑四月確定；又因妨害
    公務案件，經本院以九十四年度訴字第二０八號判決判處有
    期徒刑五月確定，上開罪刑經本院以九十五年度聲字第一五
    一號裁定定應執行有期徒刑八月，於九十五年二月十六日因
    羈押折抵刑期期滿，執行完畢。詎竟不知悔改，仍分別為下
    列行為：
    (一)丙○○明知安非他命係毒品危害防制條例所列之第二級毒
      品，不得販賣，持有，竟與成年女子「林婉菁」（檢察官
      另案偵辦）共同意圖營利，基於販賣第二級毒品安非他命
      之犯意聯絡，以所持用之門號0000000000號行動電話為對
      外交易毒品之聯絡工具，分別於如附表一、二、三、四所
      示之時間、地點，共同販賣第二級毒品安非他命予如附表
      一、二、三、四所示之人（販賣金額、安非他命之數量詳
      如附表一至四所載）。嗣於九十五年十二月十二日二十一
      時許，在臺北縣蘆洲市○○路222 巷34弄14號4 樓住處為
      警查獲，並當場扣得門號0000000000號之行動電話一支（
      含SIM 卡）、門號0000000000號之行動電話一支（含SIM
      卡）、含第二級毒品安非他命殘渣袋七個、吸管六支、玻
      璃吸球一個、分裝袋七十四個、分裝勺一支及電子磅秤一
      台等物。
    (二)丙○○明知已開鋒之武士刀係槍砲彈藥刀械管制條例所定
      之刀械，非經許可不得持有，竟於九十六年一月中旬某日
      ，在臺北縣蘆洲市○○路某處，自真實姓名年籍不詳綽號
      「阿忠」之成年男子處收受具有殺傷力之已開鋒武士刀一
      把，並將之帶回上開臺北縣蘆洲市○○路222 巷34弄14號
      4 樓住處而非法持有之。嗣於九十六年二月三日一時十分
      許，為警持搜索票在上開處所執行搜索而扣得上開武士刀
      一把。
   (三)丙○○於九十六年一月底某日，在臺北縣新莊市中山橋下
     台塑加油站，拾獲他人遺失之ＢＥＮＱ牌行動電話一支，
     竟意圖為自己不法之所有，將該行動電話侵占入己，並插
     入自己之ＳＩＭ卡通訊使用。嗣於九十六年二月三日零時
     四十分許，在臺北縣三重市○○路○ 段380 號前，為警持
     搜索票攔查而扣得上開行動電話一支。
二、案經臺北縣政府警察局三重分局報請臺灣板橋地方法院檢察
    署檢察官偵查起訴。
    理  由
一、按被告以外之人於偵查中向檢察官所為之陳述，除顯有不可
    信之情況者外，得為證據，刑事訴訟法第一百五十九條之一
    第二項定有明文。此係因上開偵查中向檢察官所為之陳述雖
    仍為審判外之陳述，但立法者衡量刑事訴訟法規定檢察官代
    表國家偵查犯罪、實施公訴，依法有訊問被告、證人、鑑定
    人之權，且實務運作時，偵查中檢察官向被告以外之人所取
    得之陳述，原則上均能遵守法律規定，不致違法取供，其可
    信性極高，為兼顧理論與實務為由，而對「被告以外之人於
    偵查中向檢察官所為之陳述」，例外規定除有顯不可信之情
    況者外，得為證據。本件證人甲○○、丁○○、戊○○、乙○○於偵查中向檢察官所為之證述業經具結，且甲○○、丁○○、戊○○等人於本院審理時亦均到庭就渠等於偵查中所
    為之證述接受被告之詰問，揆諸司法院大法官會議釋字第五
    八二解釋意旨，即已合於法定程序。另證人甲○○、丁○○
    、戊○○、乙○○於偵查中所證述之情節核與卷附之通訊監
    查譯文大致相符（詳如後述），且渠等於偵查中均經具結願
    負偽證罪之刑事責任後方為證述，在證據能力方面應認渠等
    所為證述之真實性可獲初步之確保 (實體認定時是否採信係
    另一回事），是綜上所述，上開證人於偵查中經具結後向檢
    察官所為之證述，尚難認有「顯不可信」之情況，均有證據
    能力。
二、訊據被告丙○○供認上開未經許可非法持有武士刀及侵占遺
    失物犯行，並承認門號0000000000號為伊所使用之電話，且
    曾為「林婉菁」交付第二級毒品安非他命予乙○○、甲○○
    、戊○○、丁○○各一、二次，並將渠等購買安非他命之價
    款轉交給「林婉菁」等事實，惟矢口否認有何共同販賣第二
    級毒品安非他命犯行，辯稱伊沒有販賣安非他命，只有轉讓
    安非他命予丁○○等人，只是幫他們拿，沒有跟他們賺錢，
    伊中間沒有賺取差價云云。經查：
    (一)被告上開未經許可非法持有武士刀及侵占遺失物犯行，業
      據被告坦承不諱，而查扣之武士刀一把經鑑驗結果確屬槍
      砲彈藥刀械管制條例所列管之刀械，有臺北縣政府警察局
      九十六年三月十四日北縣警保字第0960030566號函附卷可
      稽，復有上開武士刀一把及行動電話一支扣案可證，另有
      扣案物品照片五幀附卷為憑，足認被告此部分之自白與事
      實相符，應可採信。
    (二)被告販賣第二級毒品安非他命犯行部分：
      (1)證人甲○○於偵查中證稱「（問：有無吸食毒品？）有
        ，我有吸食安非他命」、「（問：有無向被告買毒品？
        ）有，我買十多次，從九十五年開始」、「（問：如何
        認識被告？）我上班認識，我跟他是同事，他跟我說他
        有賣毒品」、「（問：如何聯絡被告？）我用0000-000
        0 、0000000000、0000000000打電話給被告0000000000
        。我都買一千元0.2 公克安非他命，沒有買海洛因」、
        「（問：是否就是向被告買毒品《提示九十五年九月二
        十五日監聽譯文》？）是，一千元買0.2 公克，三重重
        新橋下萊爾富交貨。當天中午我又跟被告買二千元安非
        他命，應該是板橋民生路交貨」、「（問：是否就是向
        被告買毒品《提示九十五年九月二十九日監聽譯文》？
        ）是，一張0.2 公克安非他命，中和民享街交貨」、「
        （問：知否被告自己賣毒品？）被告跟我說的」、「（
        問：認識林婉菁？）不認識，被告沒有告訴我他幫林婉
        菁賣毒品，就我所知都是他自己賣」等語（參見96年度
        偵字第69號偵查卷第125 頁及其反面）；其於本院審理
        時結證稱「（辯護人問：與被告是何時認識的？）上班
        時。約三、四年前」、「（辯護人問：九十五年間是否
        有吸食安非他命？）有的」、「（辯護人問：你自已是
        否有向被告拿過安非他命吸食過？）有的」、「（辯護
        人問：你是否知道被告的安非他命來源為何？）不知道
        」、「（辯護人問：有無聽過被告說過他在賣毒品？）
        有的」、「（辯護人問：是否可以說明當時被告是如何
        說的？）被告說他可以拿到東西，如我要的時候可以找
        他拿」、「（辯護人問：你跟被告拿安非他命有付錢給
        被告嗎？）有的」、「（辯護人問：被告有無說他賣你
        安非他命可以賺多少？）沒有」、「（辯護人問：你拿
        錢給被告而被告給你毒品，這樣的情形，到底是被告在
        賣你毒品，還是你拿錢請被告幫你買毒品？）我就是打
        電話給被告說要買毒品」、「（辯護人問：你所說的打
        電話與跟被告買毒品是你在上班時還是離職之後？）離
        職之後」、「（辯護人問：你打電話給被告拿毒品，那
        你是如何跟被告說的？）我是跟他說要拿一千元的東西
        ，他就說要我去三重重新橋下等他」、「（辯護人問：
        你所說的一千元的東西究是何物？）安非他命」、「（
        檢察官問：跟被告拿的一千元安非他命的重量為何？）
        0.2 或0.3 公克」、「（審判長問：何時開始向被告買
        安非他命？）時間過很久了，但我離職已是二、三年前
        的事」、「（審判長問：是否都是以電話跟被告連絡買
        安非他命的事？）是的」、「（審判長問：是否是用你
        自已的手機打的？）是的，有時用家人的手機。我的手
        機號碼是0000000000號。我家人的手機號碼我忘記了」
        、「（審判長問：還記得被告的電話為何？）不記得了
        」、「（審判長問：就你吸用安非他命這後時間，除了
        跟被告買過之外，是否還有向他人買過？）有」、「（
        審判長問：吸用安非他命時間為何？）約有五、六年之
        久。在沒有認識被告是向其他人買的」、「（審判長問
        ：你向別人以一千元可以買多少重量？）以前是一千元
        1 公克，後來跟被告買是一千元買到0.2 或0.3 公克，
        變成比較貴」、「（審判長問：就你印象所及曾向被告
        買過幾次安非他命？）約有十幾次」、「（審判長問：
        在你與被告同事期間，兩人是否有債務或其他糾紛？）
        都沒有」、「（審判長問：你跟被告買安非他命期間是
        否有欠債不還的情形？）沒有，我們都是一手交錢，一
        手交貨」、「（審判長問：每次被告交付安非他命給你
        時是否是被告一人去的？）都是他一人去的」、「（審
        判長問：對於監察通訊譯文有何意見《提示96偵69號第
        80頁九十五年十月五日之通話譯文》？）均是我與被告
        的對話」等語（參見本院九十六年十一月二十一日審判
        筆錄），而被告亦自承與證人甲○○是以前的同事，知
        道甲○○有在施用安非他命，是甲○○打電話說要買安
        非他命，伊去幫他向林婉菁買來的，他有時候買一千元
        ，有時買一公克，一千元大約是買0.2 公克，一公克約
        四千元左右，拿交安非他命予甲○○都是他一個人，是
        一手交錢，一手交貨，而與甲○○同事期間並無金錢或
        其他糾紛等情（詳本院九十六年十一月二十一日審判筆
        錄），並參以經與被告丙○○並不爭執之卷附監聽譯文
        中關於證人甲○○使用市內電話00000000號、門號0000
        000000、0000000000號行動電話與被告丙○○所使用門
        號0000000000號行動電話聯絡之通話內容比對如下：
        九十五年九月二十五日七時十四分許：
          甲○○：我阿，你有打給我
          丙○○：最近都沒找你處理
          甲○○；上次交易未完成
          丙○○：你要多少
          甲○○：一千元而已
          丙○○：約在三重橋那裏
          甲○○：盡量給多點
          丙○○：好
        九十五年九月二十五日七時三十分許：
          甲○○：還沒出門，我已在計程車內
          丙○○：好
        九十五年九月二十五日七點五十二分許：
          甲○○：快點，我在計程車上
          丙○○：好
        九十五年九月二十五日七時五十八分許：
          甲○○：快到沒
          丙○○：我已在重陽路上
          甲○○：：快一點
        九十五年九月二十五日十二時八分許：
          甲○○：阿德，有沒有辦法送過來
          丙○○：多少
          甲○○：二張
          丙○○：很趕嗎
          甲○○：我晚上要上班
          丙○○：我稍會打給你，你手機要開
        九十五年九月二十五日十三時二十六分許：
          林婉菁：你在板橋那個
          甲○○：對
          林婉菁：我弟說不方便拿過去給你
          甲○○：他人呢
          丙○○：我正在安排過去
          甲○○：快點
        九十五年九月二十五日十三時十二分許（基地台：臺
          北縣板橋市○○路○段175號6樓頂）
          甲○○：你到了沒
          丙○○：我在縣民大道
          甲○○：要多少
          丙○○：我快到了，已到民生路
        九十五年九月二十九日八時三十九分許：
          甲○○：阿德，我沒有車過去
          丙○○：他不是要去找你
          甲○○：他過來找我就要去上課
          丙○○：要多少
          甲○○：一張
          丙○○：你叫我跑一趟只拿一千，我真被你打敗，你
        九十五年九月二十九日八時四十八分許：
          丙○○：他到你那邊沒？你能不能叫他自己到新莊
          甲○○：他要上課
          丙○○：他幾點到
          甲○○：我不知道，他說等一下就過來了，我很難過
          丙○○：九點半以前到
        九十五年九月二十九日十時六分許：
          甲○○：你在那裡
          丙○○：我在你們隔壁網咖這條，快點下來
        九十五年十月五日二十二時十分許：
          甲○○：阿德，我馬上要一克，多少
          丙○○：實重？
          甲○○：對，四千五百到五千之間
          丙○○：我問好打給你
        九十五年十月五日二十二時十九分許
          丙○○：打給我
          甲○○：好
        九十五年十月五日二十二時二十分許
          丙○○：有
          甲○○：馬上
          丙○○：對
          甲○○：在那裡
          丙○○：三重或蘆洲
          甲○○：面對面交錢交貨，你要分二包，一包我要拗
          丙○○：實重五千元，四千元拿不到
          甲○○：你拿0.3起來給我
          丙○○：好
          甲○○：你不要拖，要馬上到
          丙○○：這邊有警察來，拜拜
        九十五年十月五日二十二時二十四分許：
          甲○○：最新消息，我朋友說一次拿一萬，你要給多
          丙○○：我回去問再跟你說
          甲○○：回去哪裡
          丙○○：我姐那裡
          甲○○：快去
        九十五年十月五日二十二時二十七分許：
          丙○○：應該不會問一問又裝傻不拿
          甲○○：他快來了，他有錢阿
          丙○○：我就是要確定
        九十五年十月（譯文誤載為十一月）五日二十二時三
          十七分許：
          甲○○：阿德，我先拿五千就好
          丙○○：嗯
          甲○○：我現在要出發，到三重橋下
          丙○○：好
        九十五年十月（譯文誤載為十一月）五日二十二時五
          十七分許：
          甲○○：兄弟，我到了
          丙○○：好，我馬上到（以上詳96年度偵字第69號偵
          查卷第74、76、78、80頁）
        經細繹以上對話內容，核與證人甲○○前開於偵查及本
        院審理時之證述購買安非他命之情節大致相符，且為被
        告丙○○所不爭執，是證人甲○○之前開證述均可認與
        事實相符，為可採信。至證人甲○○於偵查及本院審理
        時均證述與被告購買十幾次安非他命，惟證人甲○○未
        能明確憶起購買之時間、地點及價格，是本院本於自由
        心證，依職權對證人甲○○之前開證述及前揭通訊監察
        譯文加以取捨，認被告丙○○先後於如附表一所示之時
        間、地點販賣第二級毒品安非他命予證人甲○○。
      (2)證人丁○○於偵查中證述「（問：有無吸食毒品？）有
        ，安非他命，我九十五年十月間向被告丙○○買安非他
        命一千元，約0.2 公克」、「（問：為何知道被告有賣
        毒品？）林婉菁介紹」、「（問：如何認識林婉菁？）
        小涵介紹」、「（問：向被告丙○○買過幾次毒品？）
        二次」、「（問：跟丙○○交易毒品《提示九十五年十
        月十日1330時監聽譯文》？）是，我用一千元買0.2 公
        克安非他命，交易地點蘆洲九芎街、長榮路口」、「（
        問：跟丙○○交易毒品《提示九十五年十月十二日2044
        時監聽譯文》？）我用一千元買0.2 公克安非他命，交
        易地點蘆洲光華路口頂好超市」、「（問：如何聯絡被
        告買毒品？）我用手機0000000000，打被告手機000000
        0000，有時我連絡不到林婉菁，我就聯絡丙○○，據我
        所知，丙○○是幫林婉菁賣毒品」等語（參見96年度偵
        字第69號偵查卷第121 反面、122 頁）；其於本院審理
        時結證稱「（辯護人問：之前有沒有吸食安非他命的前
        科？）有」、「（辯護人問：安非他命是有向被告買過
        嗎？）有」、「（辯護人問：那妳為什麼會找他？）因
        為他乾姐的電話沒人接」、「（辯護人問：他乾姐叫什
        麼名字？）我只知道她叫曉菁」、「（辯護人問：曉菁
        是在賣安非他命？）是」、「（辯護人問：妳有跟妳所
        說的這個曉菁買過毒品嗎？）對」、「（辯護人問：妳
        向被告拿毒品，應該有把錢給被告？）有」、「（檢察
        官問：妳認識曉菁是因為跟她購買毒品？）是」、「（
        檢察官問：丙○○是誰介紹給妳？）丙○○是曉菁的朋
        友，那天我是打電話給曉菁要買毒品，我打電話給小寒
        《音譯》說她沒有接電話，小寒就叫我打電話給丙○○
        ，我打電話給丙○○說我是曉菁的朋友，我直接就跟他
        講說我要拿一千，丙○○就說好在哪裡，我們就約在哪
        裡碰面，錢我就交給丙○○」、「（檢察官問：妳總共
        跟丙○○買過幾次？）一、二次還是二、三次」、「（
        檢察官問：妳後來那一次或兩次，妳是在什麼樣的情形
        下跟丙○○買？）一樣也是曉菁沒有接電話」、「（檢
        察官問：妳同樣也是跟他講說妳要拿多少錢？）對」、
        「（檢察官問：第二次、第三次的時候他有沒有問妳是
        誰？）沒有。可是他知道，第一次的時候我有說我是曉
        菁的朋友，第二次的時候來電顯示就會顯示我的號碼」
        、「（問：檢察官問妳跟他買毒品的地點在哪裡？）三
        重、蘆洲。是在頂好超市那裡」、「（檢察官問：新台
        幣一千可以買多少安非他命？）大概0. 2」、「（檢察
        官問：妳在偵查中曾經九十六年三月二十七日上午九點
        三十分在板橋地檢署作證，曾經提過『有時候我聯絡不
        到林婉菁，我就聯絡丙○○，據我所知丙○○是幫林婉
        菁賣毒品』，所謂據你所知丙○○幫林婉菁賣毒品，妳
        的所知是哪裡來的？）他們好像住在一起」、「（檢察
        官問：一千元買0.2 公克毒品是跟丙○○買的價格？）
        對」、「（檢察官問：跟林婉菁買0.2 公克要多少錢？
        ）一樣一千元」、「（審判長問：依你剛才所述，被告
        曾經交付給妳安非他命一、二次或二、三次，那被告每
        次交付安非他命給妳的時候都是自己一個人嗎？）對」
        、「（審判長問：你們都約在什麼地點交付？）蘆洲，
        有時候在蘆洲光華街的頂好超市，另外還有蘆洲九芎路
        和不知道什麼路的路口，這個地點是他說的」  、「（
        審判長問：以前妳跟林婉菁買毒品交易的地點？）九芎
        路，同樣的地點」、「（審判長問：除了跟林婉菁、丙○○買過毒品之外，還有沒有跟別人買過毒品？）沒有
        」、「（審判長問：也就是說在妳找不到林婉菁，找不
        到之後，後來就是丙○○拿毒品給妳？）是」、「（檢
        察官問：提示96年度偵字第4133號卷第116 頁，000000
        0000跟0000000000的通話內容，0000000000是誰的電話
        ？）這是我男朋友的電話，是我男朋友在使用」、「（
        檢察官問：這通電話的內容，這個對話是誰的對話？）
        是我跟丙○○的對話，因為那時候我沒有辦電話，所以
        我都使用這隻電話」、「（檢察官問：十月十日下午一
        點半、三點九分、三點十二分、三點二十三分、三點二
        十九分，這些都是0000000000的電話，這些內容是不是
        妳跟丙○○的對話？）是」、「（檢察官問：這些通話
        內容，妳跟丙○○通話的目的是什麼？內容所講的那些
        是為了什麼？）要買安非他命」、「（檢察官問：『我
        要買1000』，那個1000就是價格？）對」、「（檢察官
        問：這是十月十日的交易？）對」、「（檢察官問：妳
        現在看到的381 的電話跟丙○○的監聽譯文，是不是都
        是妳跟丙○○的對話？）是」、「（檢察官問：是不是
        都是妳跟丙○○說的話？有沒有不一樣的地方？）是。
        沒有」等語（參見本院九十六年七月二十七日審判筆錄
        ），而被告自承幫林婉菁拿過一次安非他命予證人丁○○，且承認九十五年十月十日下午一時三十分許、二時
        八分許、二時四十二分許曾與證人丁○○通話等情（詳
        本院九十六年七月二十七日審判筆錄），並參以經與被
        告丙○○所不爭執之卷附監聽譯文中關於證人丁○○使
        用門號0000000000號行動電話被告丙○○所使用門號00
        00000000號行動電話聯絡之通話內容比對如下：
        九十五年十月十日十三時三十分許：
          丁○○：我小涵的朋友，我要拿一千，哪裡拿
          丙○○：你人在哪裡
          丁○○：臺北市
          丙○○：你到蘆洲來
          丁○○：我開車，走什麼路
          丙○○：你到蘆洲九芎路與長榮路口
          丁○○：我約三十至四十分鐘到
        九十五年十月十日十五時九分許：
          丁○○：我在長安街
          丙○○：對面是加碼
          丁○○：加碼是什麼東西
          丙○○：是賣衣服的
          丁○○：我看一下，等一下打給你
        九十五年十月十日十五時十二分許：
          丁○○：我在長安街及九芎街口
          丙○○：你人在長安街或九芎街上
          丁○○：長安街上
          丙○○：你往長安街直走，那裡有一家頂好，你在那
          丁○○：好
        九十五年十月十日十五時二十三分許：
          丁○○：我到了
          丙○○：我等一下到
        九十五年十月十日十五時二十九分許：
          丙○○：我到了
          丁○○：喔
        九十五年十月十二日二十時四十四分許：
          丁○○：你是婉菁他弟弟嗎
          丙○○：對
          丁○○：我是小涵的朋友，我現在過去跟你拿一千
          丙○○：好，你一樣到那邊打給我
          丁○○：上次頂好那邊
          丙○○：對
        九十五年十月十二日二十一時十分許
          丁○○：我到了，你可不可以多一點給我，我每次都
          丙○○：好
          丁○○：拜託一下（以上詳96年度偵字第4133號偵查
          卷第116、120、121頁）
        經細繹以上對話內容，核與證人丁○○前開於偵查及本
        院審理時之證述購買安非他命之情節大致相符，而被告
        亦自承曾拿安非他命予證人丁○○，是證人丁○○之前
        開證述均可認與事實相符，為可採信。本院本於自由心
        證，依職權對證人丁○○之前開證述及前揭通訊監察譯
        文加以取捨，認被告丙○○先後於如附表二所示之時間
        、地點販賣第二級毒品安非他命予證人丁○○。
      (3)證人戊○○於偵查中證述「（問：有無施用毒品？）有
        ，我用安非他命「（問：向何人買毒品？）我向被告丙○○買毒品，我用0000000000、0000000000打電話給被
        告丙○○0000000000。我都用一千元或一千五百元買安
        非他命0.2 公克」、「（問：跟丙○○交易毒品《提示
        九十五年九月二十五日0208時監聽譯文》？）（點頭）
        我忘記用多少錢買毒品，但是買0.2 公克」、「（問：
        跟丙○○交易毒品《提示九十五年九月二十六日1929
        時監聽譯文》？）（點頭）用二千元買0.25公克」、「
        （問：跟丙○○交易毒品《提示九十五年十二月七日
        1537時監聽譯文》？）（點頭）一千元0.3 公克」、「
        （問：為何知道丙○○有賣毒品？）因為以前朋友介紹
        ，該朋友之前跟被告買過毒品」、「（問：認識林婉菁
        ？）不認識」、「（問：丙○○有說過賣毒品利潤？）
        沒有說過」、「（問：交易毒品地點？）大都在蘆洲，
        錢都交給丙○○」等語（參見96年度偵字第69號偵查卷
        第122 頁及其反面）；其於本院審理時結證稱「（辯護
        人問：跟被告丙○○是怎麼認識的？在什麼時候？）確
        實日期我忘記了，之前我們是作工程的時候認識的，大
        概是二、三年前認識」、「（辯護人問：被告丙○○平
        常怎麼稱呼你？）他在那邊做事的時候有時候叫我的名
        字，有時候叫我龍哥」、「（辯護人問：你有沒有跟丙○○拿過安非他命？）有」、「（辯護人問：那大概是
        什麼時間？）時間我忘記了」、「（辯護人問：跟丙○○拿安非他命有付錢？）有」、「（辯護人問：請求提
        示96偵4133號P.152 通訊監察譯文《審判長提示》，最
        下面框框的對話，是不是你跟丙○○的對話？）對」、
        「（辯護人問：請解釋這段對話在說什麼？）我是說幫
        我拿，拿多一點、便宜一點。就是平常拿二千元0.3 克
        ，我身上只有一千元，看能不能也拿到0.3 公克」、「
        （辯護人問：他為什麼可以決定拿的份量？）因為我平
        常拿的時候譬如固定拿二千元，有時候不一定拿到0.3
        克，有時候會多一點、有時候少一點，所以希望能夠付
        一千元看能不能拿到0.3 克」、「（問：丙○○是在幫
        別人賣安非他命嗎？）我有聽到他打電話叫「蘭姐」《
        音譯》，並不是我打電話去他馬上拿給我。我打電話給
        他的時候我都會問他說有沒有，他就說等一下再打給我
        、他先問問看」、「（辯護人問：你跟丙○○拿安非他
        命是不是要自己施用？）對」、「（檢察官問：你從什
        麼時候開始找丙○○拿？）確定日期我忘了」、「（檢
        察官問：只要你想要施用安非他命的時候，你都是找丙○○拿？）是。但是不是每次都拿到」、「（檢察官問
        ：就你剛剛的說法，你是透過朋友介紹才知道他那邊有
        在賣毒品？）是透過朋友知道那邊可以拿」、「（檢察
        官問：介紹你找丙○○的朋友自己本身有在施用毒品嗎
        ？）有」、「（檢察官問：你跟丙○○每次交易的時候
        都是約在什麼地方？）有時候他會送去八里住家樓下給
        我，有時候我們約在蘆洲加碼百貨公司」、「（檢察官
        問：你記不記得你跟丙○○買過幾次毒品？）我不可能
        去記這個」、「（檢察官問：每次丙○○都親自交付安
        非他命給你？）對」、「（檢察官問：每次你打電話給
        丙○○向他買毒品的時候都是丙○○親自接的嗎？）對
        」、「（檢察官問：你跟他購買安非他命的價格怎麼算
        ？我每次買都是二千元左右」、「（檢察官問：二千元
        可以買多少？）其實這個我不了解，重量我不知道，差
        不多0.3 到0.5 公克」、「（審判長問：九十五年十二
        月七日上午九時十分是否有警方持搜索票到你住處執行
        搜索？）對」、「（審判長問：當時是不是有扣到一包
        安非他命？）對」、「（審判長問：那包扣到的安非他
        命是跟誰拿的？）丙○○」、「（審判長問：什麼時候
        拿的？）當天」、「（審判長問：在什麼地方拿的？）
        在集賢路進去沒多遠有個派出所，就派出所對面有個巷
        子，在巷子口」、「（審判長問：那包毒品你用多少錢
        向丙○○拿？）二千元」、「（審判長問：0000000000
        是不是你使用的電話？）對」、「（審判長問：000000
        0000是不是你使用的電話？）對」、「（審判長問：00
        00000000是不是你使用的電話？）是」、「（審判長問
        ：你是不是曾經用這三支電話與丙○○0000000000聯繫
        ？）我有用這三支電話跟丙○○聯繫，但是他的電話我
        忘記了」、「（審判長問：之前在警詢時有說安非他命
        都是跟丙○○買的，所述是否實在？）對」、「（審判
        長問：你那天查獲是九十五年十二月七日，你查獲之前
        多久認識丙○○？）九十五年九月被監聽之前就認識。
        他沒有做之後有出事，被三重警方抓去、收押好幾個月
        回來問我還有沒有工作，我說沒有了。就是這樣聯絡的
        」、「（審判長問：提示96偵69卷P.60-70 通話譯文，
        是不是曾經有跟丙○○說過這些話？）有」、「（審判
        長問：是從你們九月份開始電話聯繫之後才開始跟丙○○拿安非他命？還是之前就有？）是」、「（審判長問
        ：你剛剛有提到丙○○經濟狀況不好，他當時有沒有工
        作？）他做什麼我不知道，多少有，是後來到快要過年
        的時候，他要我幫忙找工作我沒有辦法，才拿錢給他吃
        飯」、「（審判長問：所以從九月份開始你跟他通話之
        後，到被查獲之前，你先後跟丙○○拿過幾次毒品？）
        忘了」、「（審判長問：地點除了他說拿到八里你的住
        處之外，還有沒有其他地點？）從八里過去蘆洲的成蘆
        橋下的加油站」、「（審判長問：每次你找丙○○拿安
        非他命的時候，有沒有其他人在現場？）有時候我帶我
        太太去的時候，但是她不知道」、「（審判長問：丙○○有沒有帶其他的朋友來？）沒有」、「（審判長問：
        所以都是你直接拿錢給他、拿後他拿安非他命給你，沒
        有假手其他人？）對」、「（審判長問；在直接找丙○○之前，你跟別人買的時候，價錢跟直接跟丙○○拿相
        比，價錢有沒有比較貴？）差不多一樣」等語（參見本
        院九十七年一月十六日審判筆錄），而被告丙○○亦自
        承幫證人戊○○找人買安非他命之情（詳同上審判筆錄
        ），並參以經與被告丙○○所不爭執之卷附監聽譯文中
        關於證人戊○○使用門號0000000000、0000000000號行
        動電話被告丙○○所使用門號0000000000號行動電話聯
        絡之通話內容比對如下：
        九十五年九月二十五日十九時三十九分許：
          戊○○：你在哪
          丙○○：在蘆洲
          戊○○：昨天前往萬華，他們說東西有降價
          丙○○：我拿的價錢一樣，但我目前手上的很好
          戊○○：15拿多少
          丙○○：我等一下打給你
        九十五年九月二十五日二十時十二分許：
          丙○○：你說一千五是嗎
          戊○○：對
          丙○○：約0.2左右，我等一下打給你
        九十五年九月二十五日二十時四十七分許：
          丙○○：你要多少
          戊○○：一千五百元，02是一支
          丙○○：對
          戊○○：你在你姐哪裡
          丙○○：對
          戊○○：你現在未住家裡
          丙○○：對
          戊○○：我到打電話給你
          丙○○：好
        九十五年九月二十五日二十一時二十七分許
          戊○○：阿德，我們已經到了
          丙○○：等我一下，馬上到
        九十五年九月二十六日十八時五十二分許：
          戊○○：二千拿多少
          丙○○：25
          戊○○：3呀
          丙○○：28
          戊○○：差沒多少，3呀
          丙○○：好
        九十五年九月二十六日十九時二十九分許：
          戊○○：阿，我們要過去了
          丙○○：你們現在在哪裡
          戊○○：我們要到關渡橋
          丙○○：喔
          戊○○：2張3喔
          丙○○：喔
        九十五年九月二十六日十九時四十分許：
          戊○○：阿德，我們要到了
          丙○○：我五至十分鐘到
        九十五年十二月七日十四時三十六分許：
          戊○○：你給我的才0.16才四泡就沒了
          丙○○：02本來是四泡
        九十五年十二月七日十五時三十七分許：
          戊○○：阿德，我等一下再跑一趟拿一千元，你當拿
          丙○○：好
          戊○○：我等一下過去
        九十五年十二月七日十七時一分許：
          戊○○：我們約在哪
          丙○○：一樣
          戊○○：03嗎
          丙○○：對
        九十五年十二月七日十七時三分許：
          丙○○：我只能給你25而已
          戊○○：好
        九十五年十二月七日十七時三分許：
          戊○○：我們已到集賢，要彎進去嗎
          丙○○：不用
         （以上詳96年度偵字第69號偵查卷第52、54頁、96年
           偵字第4133號偵查卷第152、153頁）
        經細繹以上對話內容，核與證人戊○○前開於偵查及本
        院審理時之證述購買安非他命之情節大致相符，而被告
        亦自承幫證人戊○○找人買安非他命，是證人戊○○之
        前開證述均可認與事實相符，為可採信。本院本於自由
        心證，依職權對證人戊○○之前開證述及前揭通訊監察
        譯文加以取捨，認被告丙○○先後於如附表三所示之時
        間、地點販賣第二級毒品安非他命予戊○○。
      (4)證人乙○○於偵查中證稱「（問：認識丙○○？）認識
        」、「（問：有無向被告買過毒品安非他命？）有，我
        向被告買過二、三次毒品安非他命，一千元0.2 公克」
        、「（問：如何認識？）我跟被告從小認識，後來我知
        道他有毒品，我都向他拿」、「（問：如何聯絡他？）
        我打他手機0000000000，我用公司電話00000000或我手
        機0000000000跟他連絡」、「（問：是向被告買毒品《
        提示十月二十日0314時監聽譯文》？）是，買一千元0.
        2 公克安非他命」、「（問：也是向被告買毒品《提示
        十月二十日2233時監聽譯文》？）該譯文所謂東西就指
        安非他命，我跟被告講好價錢，等他送毒品來給我」、
        「（問：也是向被告買毒品《提示十月二十一日0401時
        監聽譯文》？）是，買一千元0.2 公克安非他命，後來
        約定地點交付毒品」、「（問：認識林婉菁？）不認識
        」等語（參見96年度偵字第69號偵查卷第119 頁），而
        被告丙○○自承確有為林婉菁交付安非他命予證人乙○○之情，並參以經與被告丙○○所不爭執之卷附監聽譯
        文中關於證人乙○○使用門號000000 0000 號行動電話
        被告丙○○所使用門號0000000000號行動電話聯絡之通
        話內容比對如下：
        九十五年十月二十日三時十四分許：
          乙○○：大胖，一樣一張
          丙○○：喔
          乙○○：你人在哪
          丙○○：蘆洲，我家
          乙○○：等一下球借我，我們在公園用完再還你
        九十五年十月二十日二十二時三十三分許：
          乙○○：你說十點送來，東西呢
          丙○○：我在等東西，他說在賭博
        九十五年十月二十一日四時一分許：
          乙○○：東西拿到了嗎
          丙○○：還沒有
          乙○○：我下班之前呢
          丙○○：我不知道，我想問你還要不要
          乙○○：你為什麼不早打
          丙○○：我電話沒錢，如果你要要拿多少
          乙○○：一樣一千
          丙○○：你先問問看，我現在沒錢，因要跟他差，所
          乙○○：我幫你問問看
        九十五年十月二十一日十六時四分許：
          乙○○：你在哪
          丙○○：我在永福街，快到了
          乙○○：我在巷口7-11這
          丙○○：好（以上詳96年度偵字第4133號偵查卷第
          132、133、134頁）
        經細繹以上對話內容，核與證人戊○○前開於偵查中證
        述購買安非他命之情節大致相符，而被告亦自承所為林
        婉菁交付安非他命給證人乙○○，是證人戊○○之前開
        證述均可認與事實相符，為可採信。本院審酌前揭通訊
        監察譯文之對話內容，認證人乙○○於九十五年十月二
        十日向被告丙○○要約購買一千元之安非他命，經數次
        通話後，被告迄翌日即十月二十一日下午十六時四分許
        後才交付安非他命予證人乙○○，因認被告丙○○於如
        附表四所示之時間、地點販賣第二級毒品安非他命予證
        人乙○○。
      (5)此外，並有被告所有之行動電話一支（內含門號000000
        0000號SIM 卡一張）、分裝袋七十四個、分裝勺一支及
        電子磅秤一台等物扣案可證。
      (6)按第二級毒品安非他命，本無一定之公定價格，是其各
        次買賣之價格，當亦各有差異，而或隨供需雙方之資力
        、關係之深淺、需求之數量、貨源之充裕與否、販賣者
        對於資金之需求程度，以及政府查緝之態度，進而為各
        種不同之風險評估，而為機動性之調整，是其價格標準
        ，自非一成不變，且販賣者從各種「價差」或「量差」
        或「純度」謀取利潤方式，亦有差異，然其所圖利益之
        非法販賣行為目的，則屬相同，並無二致。因之，販賣
        利得，除經被告坦承，或其價量至臻明確，確實難以究
        其原委。然按一般民眾普遍認知之毒品非法交易，向為
        政府查禁森嚴且重罰不寬貸，衡諸常情，倘非有利可圖
        ，絕無平白甘冒被重罰風險之理，從而，舉凡其有償交
        易，除足反證其確另基於某種非圖利本意之關係外，通
        常尚難因無法查悉其買進、賣出之差價，而諉無營利之
        意思，或阻卻販賣犯行之追訴。又販賣毒品之所謂販賣
        行為，係行為人基於營利之目的，而販入或賣出毒品而
        言。販賣毒品者，其主觀上有營利之意圖，且客觀上有
        販賣之行為即足構成，至於實際上是否已經獲利則非所
        問。即於有償交付他人之初，係基於營利之意思，並著
        手實施，而因故無法高於購入之原價出售，最後不得不
        以原價或低於原價交付他人時，仍屬販賣行為。查被告
        丙○○本身即有施用第二級毒品安非他命（詳卷附之臺
        灣高等法院被告前案紀錄表），對於安非他命價格昂貴
        ，取得不易，毒品交易為政府檢警機關嚴予取締之犯罪
        ，法律並就此懸有重典處罰，當知之甚稔，自客觀以言
        ，雖無從證明被告丙○○自林婉菁處取得第二級毒品安
        非他命係為販賣圖利而販入者，然於持有過程中，將第
        二級毒品安非他命販賣給他人，若非有利可圖，被告丙○○豈有犯險交付第二級毒品安非他命之意願？被告丙○○自承曾為「林婉菁」交付第二級毒品安非他命予證
        人乙○○、甲○○、戊○○、丁○○各一、二次，並將
        乙○○等人購買安非他命之價款再轉交給林婉菁等情（
        詳本院九十六年五月二十九日準備程序筆錄），而上開
        證人甲○○、丁○○、戊○○、乙○○均係以電話聯絡
        被告丙○○表示購買安非他命，被告丙○○隨即調貨（
        即安非他命）約定交易地點再前往交貨，且證人甲○○
        、戊○○均證稱向被告丙○○購買之安非他命價格與向
        其他人購買的差不多，而證人丁○○亦證稱向被告丙○○購買之安非他命與伊之前向林婉菁購買安非他命之價
        格是一樣的（詳上開審判筆錄內容），顯見被告丙○○
        並未以較其他賣家為低之價格出售，參以證人甲○○、
        乙○○均證稱不認識林婉菁，而證人戊○○證稱與被告
        丙○○是做工程時認識的，是透過朋友知道被告丙○○
        有安非他命來源（詳上開審判筆錄），而被告自承是幫
        林婉菁交付安非他命予上開四位證人，林婉菁既不認識
        證人甲○○、戊○○、乙○○，何以會甘冒遭查緝重罰
        之風險，平白無故不賺取任何差價，將昂貴之安非他命
        以購入之原價出售予不熟識之第三人，是林婉菁提供安
        非他命，並由被告丙○○負責交付安非他命予買方並收
        取價款，林婉菁顯係有營利之意圖甚明。被告丙○○為
        林婉菁販賣第二級毒品安非他命，為林婉菁對外販賣安
        非他命之聯絡窗口，並負責向買家收取價款及交付安非
        他命，其主觀上與林婉菁有共同營利之意圖，洵堪認定
        。
三、查安非他命係毒品危害防制條例第二條第二項第二款所規定
    之第二級毒品，被告丙○○先後於如附表一至四所示之時、
    地，販賣第二級毒品安非他命予甲○○、丁○○、戊○○、
    乙○○，核其所為，均係犯毒品危害防制條例第四條第二項
    之販賣第二級毒品罪。被告丙○○與「林婉菁」參與共謀，
    推由被告丙○○下手實施販賣第二級毒品之犯行，應論以共
    同正犯。被告丙○○持有安非他命之低度行為，為販賣之高
    度行為所吸收，不另論罪。被告丙○○所犯如附表一至四所
    示之十次販賣第二級毒品安非他命犯行，係於不同時間、地
    點所為，犯意各別，無密接不可分之情形，無接續犯之適用
    ，故應予分論併罰。又被告丙○○未經許可持有扣案之武士
    刀，核係犯槍砲彈藥刀械管制條例第十四條第三項之未經許
    可持有刀械罪。又其侵占他人遺失之行動電話，核係犯刑法
    第三百三十七條之侵占遺失物罪。被告丙○○所犯如附表一
    至四所示之十次販賣第二級毒品罪與上開未經許可持有刀械
    罪、侵占遺失物罪間，犯意各別，行為互殊，應予分論併罰
    。查被告有如事實欄所載之刑之執行紀錄，有臺灣高等法院
    被告前案紀錄表在卷可稽，其受有期徒刑執行完畢，五年以
    內再犯本件有期徒刑以上之販賣第二級毒品罪及未經許可持
    有刀械罪，均為累犯，應分別依刑法第四十七條第一項之規
    定加重其刑，然販賣安非他命，僅就法定刑為七年以上有期
    徒刑者加重其刑，法定刑為無期徒刑部分，依刑法第六十五
    條第一項規定，不得加重，爰不另加重。爰審酌被告丙○○
    明知第二級毒品安非他命對於人體有莫大之戕害，不思以正
    當途徑獲取財物，為圖一己之私利，竟漠視毒品之危害性，
    而共同販賣第二級毒品安非他命予他人，嚴重危害國民身心
    健康及社會風氣，影響社會治安甚鉅，並兼衡其素行，犯罪
    後之態度等一切情狀，各量處如主文所示之刑，並就有期徒
    刑部分定其應執行之刑。
四、扣案之行動電話一支（內含門號0000000000號SIM 卡一張）
    ，係被告所有供販賣毒品聯絡買主之用；及分裝袋七十四個
    、分裝勺一支及電子磅秤一台等物，為被告丙○○所有，顯
    係為販賣而分裝毒品所使用之物，均應依毒品危害防制條例
    第十九條第一項之規定宣告沒收。又被告丙○○於附表一至
    四所示因販賣第二級毒品安非他命予甲○○、丁○○、戊○○、李家同所得之財物，乃係被告丙○○因本件販賣第二級
    毒品犯罪所得之財物，各應依毒品危害防制條例第十九條第
    一項之規定宣告沒收，且前述金額均未扣案，併諭知如全部
    或一部不能沒收時，以其財產抵償之。又扣案之武士刀一把
    ，為違禁物，爰依刑法第三十八條第一項第一款之規定，不
    問屬於犯人與否，沒收之。至扣案之行動電話一支（內含門
    號0000000000號SIM 卡一張），尚非被告丙○○用於本案販
    賣毒品聯絡買主之用；另扣案之含第二級毒品安非他命之殘
    渣袋七個、吸管六支、玻璃吸球一個，業據被告供稱分別係
    施用安非他命所剩餘之殘渣袋及施用安非他命所用之器具，
    既均與本案犯罪無關，爰不另為沒收之宣告，併此敘明。
五、移送併辦意旨略以（臺灣板橋地方法院檢察署96年度偵字第
    12371 號）：被告丙○○意圖營利，於九十五年十一月二十
    四日九時許，以門號0000000000號行動電話聯絡己○○，兩
    人相約在臺北縣三重市○○○街28巷5 號附近，以一千元之
    價格販賣安非他命一包（約0.1 公克）予己○○，因認被告
    丙○○涉犯毒品危害防制條例第四條第二項之販賣第二級毒
    品罪嫌等語。訊據被告丙○○否認此部分犯行，辯稱當次並
    未交易等語（詳本院九十七年四月二十三日審判筆錄）。經
    查：被告所涉於九十五年十一月二十四日販賣第二級毒品安
    非他命予己○○之犯行與本案前開論罪科刑如附表一至四所
    示之販賣第二級毒品罪之犯行，並無何想像競合之實質上一
    罪關係或係同一事實關係，本院自無從併案審理，則此部分
    應退回由檢察官另為適當之處理，附此敘明。
據上論斷，應依刑事訴訟法第二百九十九條第一項前段，毒品危
害防制條例第四條第二項、第十九條第一項，槍砲彈藥刀械管制
條例第十四條第三項，刑法第十一條前段、第二十八條、第四十
七條第一項、第三百三十七條、第四十二條第三項、第三十八條
第一項第一款、第五十一條第五款、第九款，刑法施行法第一條
之一，判決如主文。
本案經檢察官張慶林到庭執行職務。
中    華    民    國    97    年    9     月    30    日
                  刑事第十四庭  審判長法  官  李幼妃
                                      法  官  鄭燕璘
                                      法  官  張紹省
以上正本證明與原本無異
如不服本判決，應於判決送達後10日內敘明上訴理由，向本院提
出上訴狀（應附繕本），上訴於臺灣高等法院。
                                      書記官  黃頌棻
中    華    民    國    97    年    9     月    30    日
附表一：
┌──┬─────┬────┬────┬────────┬──────┐
│編號│交易時間  │交易地點│交易對象│    交易方式    │罪名暨宣告刑│
│    │          │        │        │                │及沒收情形  │
├──┼─────┼────┼────┼────────┼──────┤
│一、│九十五年九│臺北縣三│甲○○  │丙○○販賣第二級│丙○○共同販│
│    │月二十五日│重市重新│        │毒品安非他命0.2 │賣第二級毒品│
│    │八時許    │橋下萊爾│        │公克予甲○○，並│，累犯，處有│
│    │          │富便利商│        │向甲○○收取一千│期徒刑柒年貳│
│    │          │店      │        │元。            │月。        │
│    │          │        │        │                │扣案之行動電│
│    │          │        │        │                │話一支（內含│
│    │          │        │        │                │門號00000000│
│    │          │        │        │                │04號SIM 卡一│
│    │          │        │        │                │張）、分裝袋│
│    │          │        │        │                │七十四個、分│
│    │          │        │        │                │裝勺一支及電│
│    │          │        │        │                │子磅秤一台均│
│    │          │        │        │                │沒收。販賣毒│
│    │          │        │        │                │品所得一千元│
│    │          │        │        │                │沒收，如全部│
│    │          │        │        │                │或一部不能沒│
│    │          │        │        │                │收時，以其財│
│    │          │        │        │                │產抵償之。  │
├──┼─────┼────┼────┼────────┼──────┤
│二、│九十五年九│臺北縣板│甲○○  │丙○○販賣第二級│丙○○共同販│
│    │月二十五日│橋市民生│        │毒品安非他命0.4 │賣第二級毒品│
│    │十五時十二│路某處  │        │公克予甲○○，並│，累犯，處有│
│    │分許      │        │        │向甲○○收取二千│期徒刑柒年貳│
│    │          │        │        │元。            │月。        │
│    │          │        │        │                │扣案之行動電│
│    │          │        │        │                │話一支（內含│
│    │          │        │        │                │門號00000000│
│    │          │        │        │                │04號SIM 卡一│
│    │          │        │        │                │張）、分裝袋│
│    │          │        │        │                │七十四個、分│
│    │          │        │        │                │裝勺一支及電│
│    │          │        │        │                │子磅秤一台均│
│    │          │        │        │                │沒收。販賣毒│
│    │          │        │        │                │品所得二千元│
│    │          │        │        │                │沒收，如全部│
│    │          │        │        │                │或一部不能沒│
│    │          │        │        │                │收時，以其財│
│    │          │        │        │                │產抵償之。  │
├──┼─────┼────┼────┼────────┼──────┤
│三、│九十五年九│臺北縣中│甲○○  │丙○○販賣第二級│丙○○共同販│
│    │月二十九日│和市民享│        │毒品安非他命0.2 │賣第二級毒品│
│    │十時六分許│街某處  │        │公克予甲○○，並│，累犯，處有│
│    │          │        │        │向甲○○收取一千│期徒刑柒年貳│
│    │          │        │        │元。            │月。        │
│    │          │        │        │                │扣案之行動電│
│    │          │        │        │                │話一支（內含│
│    │          │        │        │                │門號00000000│
│    │          │        │        │                │04號SIM 卡一│
│    │          │        │        │                │張）、分裝袋│
│    │          │        │        │                │七十四個、分│
│    │          │        │        │                │裝勺一支及電│
│    │          │        │        │                │子磅秤一台均│
│    │          │        │        │                │沒收。販賣毒│
│    │          │        │        │                │品所得一千元│
│    │          │        │        │                │沒收，如全部│
│    │          │        │        │                │或一部不能沒│
│    │          │        │        │                │收時，以其財│
│    │          │        │        │                │產抵償之。  │
├──┼─────┼────┼────┼────────┼──────┤
│四、│九十五年十│臺北縣三│甲○○  │丙○○販賣第二級│丙○○共同販│
│    │月五日二十│重市重陽│        │毒品安非他命1 公│賣第二級毒品│
│    │三時許    │橋下    │        │克予甲○○，並向│，累犯，處有│
│    │          │        │        │甲○○收取四千元│期徒刑柒年貳│
│    │          │        │        │。              │月。        │
│    │          │        │        │                │扣案之行動電│
│    │          │        │        │                │話一支（內含│
│    │          │        │        │                │門號00000000│
│    │          │        │        │                │04號SIM 卡一│
│    │          │        │        │                │張）、分裝袋│
│    │          │        │        │                │七十四個、分│
│    │          │        │        │                │裝勺一支及電│
│    │          │        │        │                │子磅秤一台均│
│    │          │        │        │                │沒收。販賣毒│
│    │          │        │        │                │品所得四千元│
│    │          │        │        │                │沒收，如全部│
│    │          │        │        │                │或一部不能沒│
│    │          │        │        │                │收時，以其財│
│    │          │        │        │                │產抵償之。  │
└──┴─────┴────┴────┴────────┴──────┘
附表二：
┌──┬─────┬────┬────┬────────┬──────┐
│編號│交易時間  │交易地點│交易對象│    交易方式    │罪名暨宣告刑│
│    │          │        │        │                │及沒收情形  │
├──┼─────┼────┼────┼────────┼──────┤
│一、│九十五年十│原約臺北│丁○○  │丙○○販賣第二級│丙○○共同販│
│    │月十日十五│縣蘆洲市│        │毒品安非他命0.2 │賣第二級毒品│
│    │時二十九分│九芎街與│        │公克予丁○○，並│，累犯，處有│
│    │許        │長榮路口│        │向丁○○收取新臺│期徒刑柒年貳│
│    │          │，嗣電話│        │幣（下同）一千元│月。        │
│    │          │改於附近│        │。              │扣案之行動電│
│    │          │之頂好超│        │                │話一支（內含│
│    │          │市      │        │                │門號00000000│
│    │          │        │        │                │04號SIM 卡一│
│    │          │        │        │                │張）、分裝袋│
│    │          │        │        │                │七十四個、分│
│    │          │        │        │                │裝勺一支及電│
│    │          │        │        │                │子磅秤一台均│
│    │          │        │        │                │沒收。販賣毒│
│    │          │        │        │                │品所得一千元│
│    │          │        │        │                │沒收，如全部│
│    │          │        │        │                │或一部不能沒│
│    │          │        │        │                │收時，以其財│
│    │          │        │        │                │產抵償之。  │
├──┼─────┼────┼────┼────────┼──────┤
│二、│九十五年十│同上頂好│丁○○  │同上            │丙○○共同販│
│    │月十二日二│超市    │        │                │賣第二級毒品│
│    │十一時十分│        │        │                │，累犯，處有│
│    │後某時    │        │        │                │期徒刑柒年貳│
│    │          │        │        │                │月。        │
│    │          │        │        │                │扣案之行動電│
│    │          │        │        │                │話一支（內含│
│    │          │        │        │                │門號00000000│
│    │          │        │        │                │04號SIM 卡一│
│    │          │        │        │                │張）、分裝袋│
│    │          │        │        │                │七十四個、分│
│    │          │        │        │                │裝勺一支及電│
│    │          │        │        │                │子磅秤一台均│
│    │          │        │        │                │沒收。販賣毒│
│    │          │        │        │                │品所得一千元│
│    │          │        │        │                │沒收，如全部│
│    │          │        │        │                │或一部不能沒│
│    │          │        │        │                │收時，以其財│
│    │          │        │        │                │產抵償之。  │
└──┴─────┴────┴────┴────────┴──────┘
附表三：
┌──┬─────┬────┬────┬────────┬──────┐
│編號│交易時間  │交易地點│交易對象│    交易方式    │罪名暨宣告刑│
│    │          │        │        │                │及沒收情形  │
├──┼─────┼────┼────┼────────┼──────┤
│一、│九十五年九│臺北縣蘆│戊○○  │丙○○販賣第二級│丙○○共同販│
│    │月二十五日│洲市長榮│        │毒品安非他命0.2 │賣第二級毒品│
│    │二十一時二│路「佳瑪│        │公克予戊○○，並│，累犯，處有│
│    │十七分許  │」百貨前│        │向戊○○收取一千│期徒刑柒年貳│
│    │          │        │        │五百元。        │月。        │
│    │          │        │        │                │扣案之行動電│
│    │          │        │        │                │話一支（內含│
│    │          │        │        │                │門號00000000│
│    │          │        │        │                │04號SIM 卡一│
│    │          │        │        │                │張）、分裝袋│
│    │          │        │        │                │七十四個、分│
│    │          │        │        │                │裝勺一支及電│
│    │          │        │        │                │子磅秤一台均│
│    │          │        │        │                │沒收。販賣毒│
│    │          │        │        │                │品所得一千五│
│    │          │        │        │                │百元沒收，如│
│    │          │        │        │                │全部或一部不│
│    │          │        │        │                │能沒收時，以│
│    │          │        │        │                │其財產抵償之│
│    │          │        │        │                │。          │
├──┼─────┼────┼────┼────────┼──────┤
│二、│九十五年九│臺北縣蘆│戊○○  │丙○○販賣第二級│丙○○共同販│
│    │月二十六日│洲市成蘆│        │毒品安非他命0.3 │賣第二級毒品│
│    │十九時四十│橋旁之加│        │公克予戊○○，並│，累犯，處有│
│    │分許      │油站    │        │向戊○○收取二千│期徒刑柒年貳│
│    │          │        │        │元。            │月。        │
│    │          │        │        │                │扣案之行動電│
│    │          │        │        │                │話一支（內含│
│    │          │        │        │                │門號00000000│
│    │          │        │        │                │04號SIM 卡一│
│    │          │        │        │                │張）、分裝袋│
│    │          │        │        │                │七十四個、分│
│    │          │        │        │                │裝勺一支及電│
│    │          │        │        │                │子磅秤一台均│
│    │          │        │        │                │沒收。販賣毒│
│    │          │        │        │                │品所得二千元│
│    │          │        │        │                │沒收，如全部│
│    │          │        │        │                │或一部不能沒│
│    │          │        │        │                │收時，以其財│
│    │          │        │        │                │產抵償之。  │
├──┼─────┼────┼────┼────────┼──────┤
│三、│九十五年十│臺北縣蘆│戊○○  │丙○○販賣第二級│丙○○共同販│
│    │二月七日十│洲市集賢│        │毒品安非他命0.25│賣第二級毒品│
│    │七時三分許│路集賢派│        │公克予戊○○，並│，累犯，處有│
│    │          │出所對面│        │向戊○○收取二千│期徒刑柒年貳│
│    │          │巷口    │        │元。            │月。        │
│    │          │        │        │                │扣案之行動電│
│    │          │        │        │                │話一支（內含│
│    │          │        │        │                │門號00000000│
│    │          │        │        │                │04號SIM 卡一│
│    │          │        │        │                │張）、分裝袋│
│    │          │        │        │                │七十四個、分│
│    │          │        │        │                │裝勺一支及電│
│    │          │        │        │                │子磅秤一台均│
│    │          │        │        │                │沒收。販賣毒│
│    │          │        │        │                │品所得二千元│
│    │          │        │        │                │沒收，如全部│
│    │          │        │        │                │或一部不能沒│
│    │          │        │        │                │收時，以其財│
│    │          │        │        │                │產抵償之。  │
└──┴─────┴────┴────┴────────┴──────┘
附表四：
┌──┬─────┬────┬────┬────────┬──────┐
│編號│交易時間  │交易地點│交易對象│    交易方式    │罪名暨宣告刑│
│    │          │        │        │                │及沒收情形  │
├──┼─────┼────┼────┼────────┼──────┤
│一、│九十五年十│臺北縣三│乙○○  │丙○○販賣第二級│丙○○共同販│
│    │月二十一日│重市永福│        │毒品安非他命0.2 │賣第二級毒品│
│    │十六時四分│街某統一│        │公克予乙○○，並│，累犯，處有│
│    │許        │超商前  │        │向乙○○收取一千│期徒刑柒年貳│
│    │          │        │        │元。            │月。        │
│    │          │        │        │                │扣案之行動電│
│    │          │        │        │                │話一支（內含│
│    │          │        │        │                │門號00000000│
│    │          │        │        │                │04號SIM 卡一│
│    │          │        │        │                │張）、分裝袋│
│    │          │        │        │                │七十四個、分│
│    │          │        │        │                │裝勺一支及電│
│    │          │        │        │                │子磅秤一台均│
│    │          │        │        │                │沒收。販賣毒│
│    │          │        │        │                │品所得一千元│
│    │          │        │        │                │沒收，如全部│
│    │          │        │        │                │或一部不能沒│
│    │          │        │        │                │收時，以其財│
│    │          │        │        │                │產抵償之。  │
└──┴─────┴────┴────┴────────┴──────┘
附錄本案論罪科刑法條全文
毒品危害防制條例第4條
製造、運輸、販賣第一級毒品者，處死刑或無期徒刑；處無期徒
刑者，得併科新臺幣 1 千萬元以下罰金。
製造、運輸、販賣第二級毒品者，處無期徒刑或 7 年以上有期徒
刑，得併科新臺幣 7 百萬元以下罰金。
製造、運輸、販賣第三級毒品者，處 5 年以上有期徒刑，得併科
新臺幣 5 百萬元以下罰金。
製造、運輸、販賣第四級毒品者，處 3 年以上 10 年以下有期徒
刑，得併科新臺幣 3 百萬元以下罰金。
製造、運輸、販賣專供製造或施用毒品之器具者，處 1 年以上 7
年以下有期徒刑，得併科新臺幣 1 百萬元以下罰金。
前五項之未遂犯罰之。
槍砲彈藥刀械管制條例第14條
未經許可，製造、販賣或運輸刀械者，處 3 年以下有期徒刑，併
科新台幣100 萬元以下罰金。
意圖供自己或他人犯罪之用，而犯前項之罪者，處 6 月以上 5
年以下有期徒刑，併科新台幣 300 萬元以下罰金。
未經許可，持有或意圖販賣而陳列刀械者，處 1 年以下有期徒刑
、拘役或新台幣 50 萬元以下罰金。
第 1 項及第 2 項之未遂犯罰之。
中華民國刑法第337條
（侵占遺失物罪）
意圖為自己或第三人不法之所有，而侵占遺失物、漂流物或其他
離本人所持有之物者，處 5 百元以下罰金。


司法院資訊處製作；財團法人民間司法改革基金會備份。
